臺灣板橋地方法院民事判決　　　　　　　93年度訴字第1195號
原　　　告　丙○○
訴訟代理人　周佳弘律師
被　　　告　甲○○
訴訟代理人　乙○○
上列當事人間請求損害賠償事件，經本院刑事庭移送前來，本院
於民國94年1 月6 日言詞辯論終結，判決如下：
    主  文
被告應給付原告新台幣962,537 元，及自民國93年4 月8 日起至
清償日止，按年息百分之5計算之利息。
原告其餘之訴駁回。
訴訟費用由被告負擔百分之80；餘由原告負擔。
本判決第1 項於原告以新台幣320,000 元供擔保後，得假執行。
原告其餘假執行之聲請駁回。
    事實及理由
一、原告主張：
  (一)被告於民國92年8 月15日18時15分許，駕駛車號7E-9191 自
    小客車，沿台北縣林口鄉○○路行駛（由文化三路往文化一
    路方向），行經文化二路口左轉時，於未到達交岔路口中心
    處即占用來車道搶先左轉，致與原告騎乘之車號GED-975 機
    車，在忠孝路、文化二路口發生碰撞，造成原告人車倒地，
    受有「兩側膝蓋擦傷、右足撕裂傷、右足矛二趾趾甲脫落、
    右髕骨骨折，及右足矛二趾開放性骨折」之傷害，被告刑事
    責任部分，業經鈞院刑事庭以93年度交易字第52號判決被告
    有罪確定。
  (二)按「因故意或過失，不法侵害他人之權利者，負損害賠償責
    任。」、「汽車、機車或其他非依軌道行駛之動力車輛，在
    使用中加損害於他人者，駕駛人應賠償因此所生之損害。」
    、「不法侵害他人之身體或健康者，對於被害人因此喪失或
    減少勞動力者，或增加生活上之需要時，應負損害賠償責任
    。」、「不法侵害他人之身體、健康、名譽、自由、信用、
    隱私、貞操，或不法侵害其他人格法益而情節重大者，被害
    人雖非財產上之損害，亦得請求賠償相當之金額。」民法第
    184 條第1 項前段、第191 條之2 前段、第193 條第1 項、
    民法第195 條第1 項前段定有明文。本件被告因前開犯罪行
    為，不法侵害造成原告之傷害，依前開規定，原告自得請求
    被告給付以下費用：
  1.醫療費用：
    (1)長庚紀念醫院之醫療費用為新台幣（下同）29,221元，起
      訴後陸續發生之醫療費用5,800 元，總計35,021元，扣除
      被告經保險公司給付之29,951元，被告應再給付5,070 元
      。
    (2)吉祥中醫診所及其中藥6 帖共3,340 元）。
    (3)購買輪椅為4,000元。
    (4)2張藥膏共488元。
    (5)護膝2個共300元。
  2.增加生活上之支出：
    (1)因車禍事故造成原告之手腳傷害，於洗手間增設殘障設施
      扶把為6,000 元。
    (2)至長庚紀念醫院複診時所搭乘之計程車費用每次來回200
      元，共25筆為5,000元。
    (3)家人看護費用60,000元。
  3.減少之工作收入費用：
    依原告於加力公司任職所得，自92年1 月起至8 月14日止，
    計受領23萬8,467元，以7個半月計算，原告於車禍前每個
    月收入約31,795 元，依卷附財團法人長庚紀念醫院林口分
    院函，原告於受傷後需經休養3 個月才能回復工作，是因而
    受有95,385 元之工作收入減少。
  4.勞動能力減少之損失：
    (1)依卷附財團法人長庚紀念醫院林口分院函，原告受傷所遺
      右膝關節及左足第二趾活動功能障礙，符合勞工保險殘障
      給付標準表障害項目第115 項之規定，殘廢等級為14級，
      勞動能力減少比率為15.38 ﹪。
    (2)查原告係44年7 月20日出生，自92年8 月15日本件車禍發
      生之日起算，至104 年7 月20日原告滿60歲強制退休之日
      止，減少勞動能力之日數為11年11月又5 日，按月薪31,7
      95元，喪失15.38 ﹪計算，每月減少勞動能力之損失為4,
      890 元，以143 個月計算，依霍夫曼式計算法扣除中間利
      息（首期給付不扣除中間利息），核計其金額為547,624
      元【計算式為4890＊111.98858 ＝547624（其中111.98 8
      58為月別單利第143 月霍夫曼累計係數）】。因前三個月
      原告已請求不能工作之損失，故該三個月不應重複請求喪
      失勞動能力損失，扣除該三個月之金額14,670元（4890*3
      =14,670），原告勞動能力減少之損失為532,954元。
  5.慰撫金：
    自事故發生至今已逾半年，被告仍毫無悔意，尚未賠償原告
    損害，令原告憤恨難平。為此謹依前開民法第195 條第1 項
    前段規定，請求被告賠償原告非財產上之損害500,000 元。
  6.綜上所陳，總計原告得請求被告給付1,212,537 元。
  (三)聲明：(1)被告應給付原告1,212,537 元，及自起訴狀繕本送
    達被告之翌日起至清償日止，按週年利率5 ﹪計算之利息。
    (2)原告願供擔保，請准宣告假執行（原告提起附帶民事訴訟
      ，聲明之金額原為3,020,499 元及利息，嗣於本院94年1
      月6 日辯論期日當庭具狀減縮聲明之本金為1,229,807 元
      ，復又當庭再減縮本金為1,212,537 元，核均屬減縮應受
      判決事項之聲明，依民事訴訟法第255 條第1 項第3 款之
      規定，應予准許，併此敘明）。
二、被告抗辯：
  (一)對於原告請求之金額，除慰撫金500,000 元，被告認為太高
    ，請求酌減，其餘原告請求之金額，被告均不爭執。
  (二)聲明：原告之訴及假執行之聲請均駁回。
三、本院之判斷：
  (一)原告主張被告於92年8 月15日18時15分許，駕車不慎，於未
    到達交岔路口中心處即占用來車道搶先左轉，致與原告騎乘
    之車號GED-975 機車，在台北縣林口鄉○○路、文化二路口
    發生碰撞，造成原告人車倒地，受有兩側膝蓋擦傷、右足撕
    裂傷、右足矛二趾趾甲脫落、右髕骨骨折，及右足矛二趾開
    放性骨折等傷害，原告因而受有支出醫療費用13,198元、增
    加生活上支出71,000元、減少工作收入95,385元、減少勞動
    能力損失532,954 元之事實，均經被告表示不爭執（參見本
    院言詞辯論期日筆錄），則原告此部份之主張，自堪信為真
    實，原告依侵權行為法律關係請求被告賠償上述各該金額合
    計712,537元，應予准許。
  (二)按不法侵害他人之身體、健康、名譽、自由、信用、隱私、
    貞操，或不法侵害其他人格法益而情節重大者，被害人雖非
    財產上之損害，亦得請求賠償相當之金額。民法第195 條第
    1 項前段定有明文。本件被告駕車不慎，搶先左轉，致撞擊
    原告，造成原告之身體受有「兩側膝蓋擦傷、右足撕裂傷、
    右足矛二趾趾甲脫落、右髕骨骨折，及右足矛二趾開放性骨
    折」之傷害，原告主張其精神上因而受有相當之痛苦，自堪
    信為真實。本院審酌原告所受之傷害情形，及其中右髕股骨
    折，造成原告行動不便利，影響正常生活，須修養三個月始
    得回復工作，暨原告學歷為國中畢業，具公務員技術是資格
    ，車禍發生前從事送或工作，月薪30,000餘元；被告現仍就
    讀醒吾技術學院夜間部二年級，白天於貿易公司擔任助理，
    月薪20,000餘元，名下資產無不動產等兩造之身分、地位、
    經濟狀況等情狀，認為原告請求慰撫金500,000 元，尚屬過
    高，應核減為250,000 元，始為允當；逾上開金額之請求，
    則屬無據，應予駁回。
  (三)綜上所述，原告請求被告賠償962,537 元，及自附帶民事起
    訴狀繕本送達翌日即93年4 月8 日起至清償日止，按年息百
    分之5 計算之利息，為有理由，應予准許；逾上開金額之請
    求，則無理由，應予駁回。
  (四)原告陳明願供擔保，聲請宣告假執行，經核其勝訴部份，合
    於法律規定，爰酌定相當之擔保金額宣告之；其餘假執行之
    聲請，因該部份訴之駁回而失所依據，應予駁回。
四、結論：本件原告之訴，為一部有理由，一部無理由，依民事
    訴訟法第79條、第390 條第2 項，判決如主文。
中　　華　　民　　國　　94　　年　　1 　　月　　20　　日
                  民事第三庭    法　官　許月珍
以上正本，係照原本作成。
如對本判決上訴，須於判決送達後20日內向本院提出上訴狀
中　　華　　民　　國　　94　　年　　1 　　月　　24　　日
                                書記官　劉昌明
